臺灣高等法院臺中分院刑事裁定　　　　　　　　　　九十四年度交抗字第二四號
　　抗 告人 即
　　受 處分 人　甲○○
右抗告人因聲明異議案件，不服臺灣彰化地方法院中華民國九十四年三月二日所為裁
定（九十四年度交聲字第八八號）提起抗告，本院裁定如左：
    主      文
抗告駁回。
    理      由
一、按受處分人，不服道路交通管理處罰條例第八條主管機關所為之處罰，得於接到
    裁決書之翌日起二十日內，向管轄地方法院聲明異議；又依上開規定聲明異議之
    期間，自裁決送達之翌日起算，並得依法扣除在途期間；又交通法庭認聲明異議
    不合法律上之程式或其異議權已經喪失者，應以裁定駁回之，道路交通管理處罰
    條例第八十七條第一項、道路交通案件處理辦法第十二條、第十八條分別定有明
    文。
二、查本件抗告人即受處分人甲○○（下稱抗告人）於民國八十九年五月二十五日八
    時四十一分許，駕駛車牌ＱＦ－八０二九號自用小客車，行經臺中市○○路與惠
    中路口時，因行車速度超過規定之最高時速二十公里以上，經移送機關即原處分
    機關依道路交通管理處罰條例第四十條第一項、第六十三條第一項之規定，於九
    十三年十二月三十一日以彰監五字第裁六四—Ｇ00000000號裁決書裁處
    罰鍰新臺幣二千四百元，並記違規點數一點，且該裁決書已於九十四年一月七日
    送達予受處分人，有該裁決書及掛號郵件收件回執各一份在卷可稽。而抗告人既
    已於九十四年一月七日收受裁決書，則聲明異議之二十日法定期間，乃自收受送
    達之翌日即九十四年一月八日起算，又據法院訴訟當事人在途期間標準第四條第
    一項第二款規定，抗告人非居住於處罰機關所在之鄉、鎮、市者應扣除在途期間
    二日，故抗告人聲明異議之法定期間末日應為九十四年一月二十九日。惟抗告人
    竟至九十四年二月十四日始具狀向原處分機關聲明異議，有其聲明異議狀一份附
    卷可憑，是本件聲明異議顯已逾二十日之法定期間，且無從補正。從而其異議為
    不合法律上之程式，原審法院依首揭規定，予以駁回，核無不合。
三、抗告意旨則略以：其任職司機，工作時間不定，甚少回家因而無法及時處理監理
    機關送達文件，以至延遲聲明異議時效，竟遭原審法院裁定駁回，殊有不當，爰
    提起抗告聲請撤銷原裁定云云；然查，抗告意旨所訴縱然屬實，亦為其個人因素
    ，對於上揭聲明異議法定期間之計算不生影響，其執以抗告，並無理由，應予駁
    回。
四、爰依道路交通事件處理辦法第二十五條、第二十六條、刑事訴訟法第四百十二條
    裁定如主文。
中      華      民      國      九十四  年      四      月      十八    日
                                臺灣高等法院臺中分院刑事第三庭
                                      審判長法　官　江　錫　麟
                                            法  官  廖  柏  基
                                            法  官  林  欽  章
右正本證明與原本無異。
不得抗告。
                                            書記官  巫  彥  佳
中      華      民      國      九十四  年      四      月      二十一  日
                                                                        Ａ
